【裁判字號】    97,訴,1649
【裁判日期】    971125
【裁判案由】    毒品危害防制條例
【裁判全文】
臺灣基隆地方法院宣示判決筆錄          97年度訴字第1649號
公  訴  人  臺灣基隆地方法院檢察署檢察官
被      告  乙○○
指定辯護人  本院公設辯護人甲○○
上列被告因違反毒品危害防制條例案件，於中華民國97年11月25
日下午4 時整許，在本院第四法庭宣示判決，出席職員如下：
          法  官  劉桂金
          書記官  鄧順生
          通  譯  何瑞雲
法官起立朗讀判決主文、犯罪事實要旨、處罰條文、附記事項，
及告以上訴限制、期間並提出上訴狀之法院，且諭知記載其內容
：
一、主  文：
    乙○○施用第一級毒品，累犯，處有期徒刑柒月；又施用第
    一級毒品，累犯，處有期徒刑捌月。應執行有期徒刑拾月。
二、犯罪事實要旨：
  (一)乙○○前因施用毒品案件，經本院裁定送觀察、勒戒後，認
    無繼續施用毒品之傾向，於民國88年11月9 日執行完畢釋放
    出所，由臺灣基隆地方法院檢察署檢察官以88年度偵緝字第
    478 號為不起訴處分確定。又因施用第二級毒品案件，經本
    院裁定送觀察、勒戒後，認有繼續施用毒品之傾向，再經本
    院裁定送強制戒治（90年3 月22日戒治期滿），並於89年1
    月28日以89年度瑞簡字第4 號判決，判處有期徒刑5 月確定
    ，於90年8 月22日執行完畢。復因施用第一級毒品案件，經
    本院裁定送強制戒治（因毒品危害防制條例於93年1 月9 日
    修正而免除戒治），並於91年12月30日以91年度訴字第605
    號判決，判處有期徒刑10月確定。再因竊盜案件，經本院於
    92年1 月27日以91年度訴字第633 號判決，判處有期徒刑1
    年2 月確定。其因上開2 案件所處之刑，嗣經本院於93年1
    月14日以93年度聲字第21號裁定，合併應執行有期徒刑1 年
    11月確定，並於94年10月22日執行完畢。又因施用第一級毒
    品案件，經本院於95年4 月24日以95年度訴字第195 號判決
    ，判處有期徒刑7 月，其不服提起上訴，經臺灣高等法院於
    95年7 月18日以95年度上訴字第195 號判決，駁回其上訴確
    定（下稱甲案）。再因竊盜案件，經本院於95年7 月31日以
    95年度基簡字第600 號判決，判處有期徒刑3 月確定（下稱
    乙案）。復因施用第二級毒品案件，經本院於95年9 月18日
    以95年度基簡字第833 號判決，判處有期徒刑5 月確定（下
    稱丙案）。再因竊盜案件，經臺灣宜蘭地方法院於95年12月
    18日以95年度易字第442 號判決，判處有期徒刑3 月確定（
    下稱丁案）。又因施用第一級毒品案件，經臺灣宜蘭地方法
    院於96年1 月17日以95年度訴字第543 號判決，判處有期徒
    刑8 月確定（下稱戊案）。其因上開甲、乙、丙、丁及戊等
    案件所處之刑，嗣經臺灣宜蘭地方法院於96年7 月16日以96
    年度聲減字第194 號裁定，各減為有期徒刑3 月又15日、1
    月又15日、2 月又15日、1 月又15日及4 月，並定應執行有
    期徒刑11月又15日，而於96年12月11日執行完畢。
  (二)詎乙○○猶未戒斷毒癮，復各別基於施用第一級毒品海洛因
    之犯意，先後於下列時、地施用第一級毒品海洛因：
    1.97年8 月13日晚間7 時許，在基隆市○○區○○街6 巷57
      之1 號2 樓住處，以將第一級毒品海洛因摻水注入注射針
      筒，再施打入身體之方式，施用第一級毒品海洛因1 次。
      嗣於97年8 月14日上午8 時20分許，在基隆市○○區○○
      路57號前，因另涉竊盜案件為警逮捕，經警徵得其同意採
      尿送驗後，結果呈嗎啡陽之性反應，而悉上情。
    2.97年8 月23日7 時許，在基隆市仁愛區基隆火車站公廁內
      ，以同前方式，再施用第一級毒品海洛因1 次。嗣於同日
      中午12時許，因竊盜案件前往基隆市警察局第四分局偵查
      隊接受員警詢問時，經警徵得其同意採尿送驗後，結果呈
      嗎啡之陽性反應，始查知上情。
三、處罰條文：
    毒品危害防制條例第10條第1 項、第23條第2 項，刑法第11
    條前段、第47條第1 項、第51條第5 款。
四、協商判決除有刑事訴訟法第454條之4第1項第1款於本訊問程
    序終結前，被告撤銷協商合意或檢察官撤回協商聲請者；第
    2款被告協商之意思非出於自由意志者；第4款被告所犯之罪
    非第455條之2第1項所定得以協商判決者；第6款被告有其他
    較重之裁判上一罪之犯罪事實者；第七款法院認應諭知免刑
    或免訴、不受理者情形之一，及違反同條 第2項「法院應於
    協商合意範圍內為判決；法院為協商判決所科之刑，以宣告
    緩刑或2年以下有期徒刑、 拘役或罰金為限」之規定者外，
    不得上訴。
五、如不服本件判決，得自收受判決送達之日起10日內，向本院
    提出上訴書狀，上訴於第二審法院。
中    華    民    國    97    年    11    月    25    日
                  刑事第一庭法  官     劉桂金
以上正本證明與原本無異。
本判決除有刑事訴訟法第455條之4第1項第1款、第2款、第4款、
第6款、第7款所定情形之一，或違反同條第2項規定者外，不得
上訴。
如有前揭除外情形，對於本件判決如有不服，應於收受本判決後
10日內向本院提出上訴書狀，其未敘述上訴理由者，並得於提起
上訴後10日內向本院補提理由書狀（均須按他造當事人之人數附
繕本）「切勿逕送上級法院」。
中    華    民    國    97    年    11    月    25    日
                            書記官     鄧順生


司法院資訊處製作；財團法人民間司法改革基金會備份。
